---
title: "Teste A/B"
author: "Daniel Lopes"
date: "25/04/2019"
output:
  html_document: default
  pdf_document: default
---

**Objetivo**: fazer um Teste A/B para saber se o comportamento do consumidor de uma loja online é alterado quando, após selecionar um item para ser comprado, o consumidor é direcionado de volta para a lista de produtos (controle) ou para a página de checkout (tratamento).

Carregando a base de dados.

```{r}
testeab <- read.csv2("C:/Users/Daniel/Desktop/Projetos/Teste AB/dados.csv")
head(testeab)
```

Separando os dados entre Controle (Retorno ao Site) e Tratamento (Direcionado ao Checkout) e visualizar a distribuição dos dados.

```{r}

controle <- subset(testeab, testeab$checkout == 0)
tratamento <- subset(testeab, testeab$checkout == 1)
summary(controle[3:5])
summary(tratamento[3:5])

```

Plotando *boxplots* para cada variável.


```{r message=FALSE, warning=FALSE}

for (i in testeab[4:5]){
  cont <- subset(i, testeab$checkout == 0)
  trat <- subset(i, testeab$checkout == 1)
  boxplot(cont, trat, 
        names = c("Retorno ao Site", "Checkout"),
        col = c("lightblue", "lightgreen"),
        main = if (i == testeab[4]){
          "Quantidade de Itens de cada Venda"
        } else { "Valor Total de cada Venda"
      })
}

```


## Testes de médias ##

Antes de realizar um teste de médias é necessário verificar se as variâncias são iguais ou diferentes. Assim, se p<0,05 então as variâncias são diferentes.

```{r}
var.test(controle$itens, tratamento$itens)
var.test(controle$valor, tratamento$valor)
```

Os testes indicam que nos dois casos as variancias são diferentes.

Desta forma, os testes de médias devem indicar *var.equal=FALSE*

```{r}
t.test(controle$itens, tratamento$itens, alternative= "two.sided", conf.level=0.95, var.equal=FALSE)

t.test(controle$valor, tratamento$valor, alternative= "two.sided", conf.level=0.95, var.equal=FALSE)
```

Podemos afirmar que a *média de itens comprados* e a *média do valor da compra* são diferentes entre os grupos de **controle** e **tratamento**. Enquanto o consumidor que volta para o site compra em média **4.3 produtos**, o consumidor que vai direta para o checkout compra **3.2 produtos**. A maior quantidade de produtos reflete em um maior ticket médio. O grupo que volta para o site tem o **ticket médio de $200** e o grupo que vai para o checkout tem o **ticket médio de $157**.

Contudo, uma informação que não está disponível e é muito importante para a análise é a **porcentagem de conversões**, ou seja, a relação entre consumidores que escolheram um produto e efetivamente compraram o produto. Os gráficos abaixo mostram que apesar de ter uma cesta com menos produtos e um ticket médio inferior, **o grupo de tratamento teve um total de produtos e de gasto maior do que o grupo de controle** em praticamente todos os dias da semana. Levando em conta que os grupos foram separados aleatoriamente, este pode ser um indicador de que enviar os consumidores para o checkout garante que estes, ainda que comprem menos, finalizarão o processo de compra.


Plotando gráficos para visualizar a quantidade e o valor das vendas por dia da semana.


```{r}
ven <- xtabs(testeab$valor ~ testeab$checkout + testeab$d)
barplot(ven,
     main = "Valor Total de Vendas",
     ylim = c(0, 25000),
     names.arg = c("Domingo", "Segunda", "Terca", "Quarta", "Quinta", "Sexta", "Sabado"), 
     col = c("lightblue", "lightgreen"),
     beside = TRUE)
legend(1, 25000, c("Retorno ao Site","Checkout"), fill = c("lightblue","lightgreen"), box.lty=0)

```



```{r}
qnt <- table(testeab$checkout, testeab$d)
barplot(qnt,
     main = "Quantidade de Vendas Concluídas",
     ylim = c(0,200),
     names.arg = c("Domingo", "Segunda", "Terca", "Quarta", "Quinta", "Sexta", "Sabado"), 
     col = c("lightblue", "lightgreen"),
     beside = TRUE)
legend(1, 200, c("Retorno ao Site","Checkout"), fill = c("lightblue","lightgreen"), box.lty=0)

```

